【裁判字號】    97,家抗,75
【裁判日期】    970811
【裁判案由】    假扣押
【裁判全文】
臺灣高等法院民事裁定                  97年度家抗字第75號
抗  告  人  甲○○
上列抗告人因與相對人乙○○間假扣押事件，對於中華民國97年
4 月14日臺灣板橋地方法院97年度家全字第18號裁定，提起抗告
，本院裁定如下：
    主      文
原裁定廢棄。
相對人在原法院之聲請駁回。
聲請、抗告告訴訟費用由相對人負擔。
    理      由
一、按債權人就金錢請求或得易為金錢請求之請求，欲保全強制
    執行者，得聲請假扣押；又假扣押，非有日後不能強制執行
    或甚難執行之虞者，不得為之，民事訴訟法第522條第1項、
    第523條第1項定有明文。所謂不能強制執行，如債務人浪費
    財產、增加負擔或就其財產為不利益之處分，將成為無資力
    之情形等是；所謂甚難執行之虞者，如債務人將移往遠方或
    逃匿是也。又請求及假扣押之原因應釋明之；前項釋明如有
    不足，而債權人陳明願供擔保或法院認為適當者，法院得定
    相當之擔保，命供擔保後為假扣押，為民事訴訟法第 526條
    第1項、第2項所明定。依上開規定可知，債權人聲請假扣押
    ，應就其請求及假扣押之原因加以釋明，該項釋明如有不足
    ，而債權人陳明願供擔保或法院認為適當者，法院得定相當
    之擔保，命供擔保後為假扣押。若債權人就其請求及假扣押
    之原因絲毫未予釋明，法院不得命供擔保後為假扣押（最高
    法院94年度台抗字第665號裁定參照）。
二、本件相對人即債權人在原法院聲請意旨略以：伊與抗告人即
    債務人係夫妻，抗告人不斷發生外遇事件，並對伊施以言語
    及肢體等暴力，伊已依民法第1052條第 2項之規定，訴請准
    與抗告人離婚，並請求抗告人給付新臺幣（下同）820萬7,8
    99元（包括(1)侵權行為損害賠償100萬元、(二)贍養費300萬元
    、(三)夫妻剩餘財產分配420萬7,899元）。頃聞抗告人目前擬
    將所有財產搬移隱匿，恐日後有不能強制執行或甚難執行之
    虞，為保全強制執行，願供擔保，以代釋明，又礙於伊所能
    提供之擔保有限，爰聲請對於抗告人所有之財產在 300萬元
    範圍內予以假扣押等情，固據其提出民事起訴狀、原法院97
    年度家護字第69號民事通常保護令、及土地登記謄本以釋明
    其請求（見原法院卷 5至25頁）。惟就「日後不能強制執行
    或甚難執行之虞」之假扣押原因，則全未提出任何得即時調
    查之證據以為釋明，雖經相對人陳明願供擔保，揆諸前揭說
    明，法院仍不得命供擔保後為假扣押。乃原裁定竟命相對人
    供擔保後為假扣押，尚有未洽。抗告意旨執此指摘原裁定不
    當，聲明廢棄，為有理由。
三、據上論結，本件抗告為有理由，依民事訴訟法第 492條、第
    95條、第78條，裁定如主文。
中    華    民    國    97    年     8    月    11    日
                  民事第六庭
                      審判長法  官  林鄉誠
                            法  官  楊豐卿
                            法  官  梁玉芬
正本係照原本作成。
本裁定除以適用法規顯有錯誤為理由，並經本院許可外，不得再
抗告。如提起再抗告，應於收受後10日內委任律師為訴訟代理人
向本院提出再抗告狀。並繳納再抗告費新台幣１千元。
中    華    民    國    97    年    8     月    11    日
                            書記官  常淑慧


司法院資訊處製作；財團法人民間司法改革基金會備份。
